【裁判字號】    98,訴,4185
【裁判日期】    990514
【裁判案由】    違反槍砲彈藥刀械管制條例
【裁判全文】
臺灣臺中地方法院刑事判決              98年度訴字第4185號
公  訴  人  臺灣臺中地方法院檢察署檢察官
被      告  甲○○
指定辯護人  本院公設辯護人乙○○
上列被告因違反槍砲彈藥刀械管制條例案件，經檢察官提起公訴
（98年度偵字第25784號），本院判決如下：
    主    文
甲○○未經許可，持有可發射子彈具有殺傷力之改造手槍，處有
期徒刑壹年玖月，併科罰金新臺幣壹拾萬元，罰金如易服勞役，
以新臺幣壹仟元折算壹日；扣案之仿BERETTA改造手槍壹把（槍
枝管制編號：0000000000號）、制式子彈拾壹顆、具
直徑九‧○±○‧五釐米金屬彈頭之土造子彈壹顆，均沒收。
    犯罪事實
一、甲○○明知法律明文列管之具有殺傷力之改造手槍、子彈，
    未經中央主管機關許可，不得持有，竟基於持有槍、彈之犯
    意，於民國98年5月間某日某時，在高雄市小港區詳細地址
    不明之地點，以新臺幣（下同）7萬元之代價，向真實姓名
    年籍不詳、綽號「阿進」之成年人，購買可發射子彈具有殺
    傷力之仿BERETTA改造手槍1把（槍枝管制編號0000000000號
    ）、制式子彈16顆（其中5顆經鑑驗試射擊發後已不具殺傷
    力）、具有殺傷力之土造子彈（直徑9.0±0.5mm金屬彈頭）
    2顆（其中1顆經鑑驗試射擊發後已不具殺傷力），而未經許
    可，持有前開槍、彈。嗣因另案於98年9月25日14時30分許
    ，為警在南投縣竹山鎮○○路○段126號前查獲，甲○○在有
    偵查犯罪之員警不知其未經許可持有可發射子彈具殺傷力之
    改造手槍及子彈犯行前，主動向員警張克誠自首前開未經許
    可持有可發射子彈具殺傷力之改造手槍及子彈犯行，並願接
    受裁判，嗣警隨即在甲○○之車上扣得前開可發射子彈具有
    殺傷力之仿BERETTA改造手槍1把（槍枝管制編號0000000000
    號）、制式子彈16顆（其中5顆經鑑驗試射擊發後已不具殺
    傷力）、具有殺傷力之土造子彈（直徑9.0±0.5mm金屬彈頭
    ）2顆（其中1顆經鑑驗試射擊發後已不具殺傷力）。
二、案經南投縣警察局竹山分局報請臺灣南投地方法院檢察署呈
    請臺灣高等法院臺中分院檢察署令轉臺灣臺中地方法院檢察
    署檢察官偵查起訴。
    理    由
一、訊據被告甲○○對於前開犯罪事實坦承不諱，且有南投縣政
    府警察局槍枝初步檢視報告表1份、扣押物品清單2份、照片
    4張（警卷採證照片編號1、2、5、6）在卷可稽，復有扣案
    可發射子彈具殺傷力之仿BERETTA改造手槍1把（槍枝管制編
    號：0000000000號）、制式子彈16顆（其中5顆經鑑驗試射
    及發後已不具殺傷力）、具有殺傷力之土造子彈（直徑9.0
    ±0.5mm金屬彈頭）2顆（其中1顆經鑑驗試射擊發後已不具
    殺傷力）可資佐證。前開槍、彈經送內政部警政署刑事警察
    局鑑定結果，認「一送鑑手槍1枝（槍枝管制編號000000000
    0），認係改造手槍，由仿BERETTA廠半自動手槍製造之槍枝
    ，換裝土造金屬槍管、滑套而成，擊發功能正常，可擊發口
    徑9mm制式子彈，認具殺傷力。二送鑑子彈18顆，鑑定情形
    如下：(一)16顆，認均係口徑9mm制式子彈，採樣5顆試射，可
    擊發，認均具殺傷力（如照片四～五）。(二)2顆，認均係非
    制式子彈，由金屬彈殼組合直徑9.0±0.5mm金屬彈頭而成，
    採樣1顆試射，可擊發，認具殺傷力。」，此有該局98年10
    月19日刑鑑字第0980137498號鑑驗書1份附於偵查卷可稽。
    綜上所述，被告自白確與事實相符，本案事證明確，其犯行
    洵堪認定。
三、核被告所為，係犯槍砲彈藥刀械管制條例第8條第4項之未經
    許可持有可發射子彈具有殺傷力之改造手槍罪及第12條第4
    項之未經許可持有子彈罪。被告一持有行為，同時觸犯槍砲
    彈藥刀械管制條例第8條第4項及第12條第4項等罪名，為想
    像競合犯，應依刑法第55條之規定從一重之未經許可持有可
    發射子彈具有殺傷力之改造手槍罪處斷。又被告於犯後在未
    經有偵查權之機關或公務員發覺犯罪人之前，主動向警員張
    克誠自首，並願接受裁判，業據證人即員警張克誠於本院審
    理時證述明確，核與自首要件相符，應依刑法第62條前段之
    規定減輕其刑。爰審酌被告犯罪之動機、手段，非若一般持
    有槍砲彈藥類型犯罪之兇殘或以加害良善為目的；次就犯罪
    所生危害，雖對於社會治安具有潛在性危害，然尚無造成其
    他公眾或他人之現實惡害，且被告犯後坦承犯行，所犯情節
    尚非重大等一切情狀，量處如主文所示之刑，並就罰金部分
    諭知易服勞役之折算標準。扣案之具有殺傷力之可發射子彈
    具有殺傷力之仿BERETTA改造手槍1把（槍枝管制編號000000
    0000號）、制式子彈11顆、具有殺傷力之土造子彈（直徑9.
    0±0.5mm金屬彈頭）1顆，均係違禁物，均應依刑法第38條
    第1項第1款之規定宣告沒收。另扣案之制式子彈5顆、具直
    徑9.0±0.5mm金屬彈頭之土造子彈1顆，均業經擊發鑑驗，
    已不具有殺傷力，此亦有前開內政部警政署刑事警察局鑑驗
    書1份在卷可參，爰均不予宣告沒收，併此敘明。
據上論斷，應依刑事訴訟法第299條第1項前段，槍砲彈藥刀械管
制條例第8條第4項、第12條第4項，刑法第11條前段、第55條、
第62條前段、第42條第2項、第38條第1項第1款，判決如主文。
中    華    民    國    99    年    5     月    14    日
                  刑事第六庭  審判長法  官  林三元
                                    法  官  黃益茂
                                    法  官  戴博誠
以上正本證明與原本無異。
如不服本判決應於收受判決後10日內向本院提出上訴書狀，並應
敘述具體理由；其未敘述上訴理由者，應於上訴期間屆滿後20日
內向本院補提理由書（均須按他造當事人之人數附繕本）「切勿
逕送上級法院」。
                                    書記官  林政佑
中    華    民    國    99    年    5     月    14    日
【附錄論罪科刑法條】
槍砲彈藥刀械管制條例第8條第1項、第4項：
未經許可，製造、販賣或運輸鋼筆槍、瓦斯槍、麻醉槍、獵槍、
空氣槍或第四條第一項第一款所定其他可發射金屬或子彈具有殺
傷力之各式槍砲者，處無期徒刑或5年以上有期徒刑，併科新臺
幣1千萬元以下罰金。
未經許可，持有、寄藏或意圖販賣而陳列第一項所列槍枝者，處
3年以上10年以下有期徒刑，併科新臺幣7百萬元以下罰金。
槍砲彈藥刀械管制條例第12條第1項、第4項：
未經許可，製造、販賣或運輸子彈者，處1年以上7年以下有期徒
刑，併科新臺幣5百萬元以下罰金。
未經許可，持有、寄藏或意圖販賣而陳列子彈者，處5年以下有
期徒刑，併科新臺幣3百萬元以下罰金。

司法院資訊處製作；財團法人民間司法改革基金會備份。
